【裁判字號】    97,抗,1003
【裁判日期】    970828
【裁判案由】    聲請定應執行之刑
【裁判全文】
臺灣高等法院臺中分院刑事裁定          97年度抗字第1003號
抗  告  人
即  受刑人  甲○○
                    樓
上列抗告人因聲請定應執行刑案件，不服臺灣台中地方法院中華
民國97年7月22日裁定（97年度聲字第3161號）提起抗告，本院
裁定如下：
    主  文
抗告駁回。
    理  由
一、本件抗告意旨略以：抗告人96年度的詐欺案件早已執行完畢
    ，為何還要再判一次？抗告人只剩台中地院判處拘役55 天
    未執行，原審裁定抗告人有2個案件要執行，是否一罪二罰
    ？為此提起抗告云云。
二、按刑法第50條規定，裁判確定前犯數罪者，併合處罰之。數
    罪併罰，有二裁判以上者，依刑法第51條之規定，定其應執
    行之刑，同法第53條定有明文。如「二裁判以上數罪，縱其
    中一部分已執行完畢，如該數罪尚未全部執行完畢，因與刑
    法第54條，及司法院院字第1304號解釋所謂僅餘一罪之情形
    有別，自仍應依刑法第53條之規定，定其應執行之刑」。又
    「定應執行之刑，應由犯罪事實最後判決之法院檢察官聲請
    該法院依法裁定之，不能因犯罪之一部分所科之刑業經執行
    完畢，而認檢察官之聲請為不合法，予以駁回。至已執行部
    分，檢察官於指揮執行時應如何處理？係另一問題，應由檢
    察官於指揮執行時扣除之，與定應執行刑之裁定無涉」。此
    有最高法院81年度台抗字第464號、82年度台抗字第313號、
    88年度台抗325號裁判意旨可資參照。是以，裁判確定前所
    犯之數罪，依法應併合處罰，有二裁判以上者，並應依法定
    其應執行刑，縱其中一部份刑罰已執行完畢者亦同，先此敘
    明。
三、經查，抗告人犯如附表編號1所示之詐欺罪，經臺灣板橋地
    方法院於96年7月20日以96年簡字第4627號判決判處拘役50
    天，並於96年8月20日確定在案；而抗告人於96年8月20日判
    刑確定前又因犯如附表編號2所示之罪（犯罪日期為96年7月
    18日），被判處如附表編號2所列之刑確定，雖其中附表編
    號1所示之罪，業於96年11月7日執行完畢，有臺灣高等法院
    被告前案紀錄表在卷可稽。然抗告人所犯之上開2罪既非全
    部執行完畢，依上說明，自仍應依刑法第53條之規定，定其
    應執行之刑。故原裁定就抗告人所犯上開2罪，依刑法第51
    條第6款、第53條、第41條第2項等規定，裁定定應執行拘役
    100日，如易科罰金，以新台幣1仟元折算壹日，尚無不合。
    抗告人雖執前詞提起本件抗告，惟原裁定附表所示各罪既均
    經判決確定在案，且合於定執行刑之要件，並經檢察官向原
    審法院聲請定其應執行刑，依上規定，原審法院自應就本件
    定其應執行之刑，尚非抗告人所指一罪二罰之情形，抗告人
    本件抗告，顯係對法律規定之適用有所誤解（即已執行完畢
    部分之刑期，不會因原審法院之裁定，而又再重覆執行；另
    詐欺罪部分，也不是再判一次拘役50天，此部分執行檢察官
    均會依法處理，不會影嚮受刑人之權益，附予敘明），其抗
    告為無理由，應予駁回。
四、據上論斷，應依刑事訴訟法第412條裁定如主文。
中    華    民    國    97    年    8    月     28    日
            刑事刑十一庭  審判長法  官  陳  朱  貴
                                法  官  何  志  通
                                法  官  郭  同  奇
上列正本證明與原本無異。
不得再抗告。
                                書記官  康  孝  慈
中    華    民    國    97    年    9    月      1    日
臺灣臺中地方法院檢察署受刑人甲○○定應執行刑案件一覽表
┌────────┬──────────┬──────────┐
│   編     號    │       1            │       2            │
├────────┼──────────┼──────────┤
│罪            名│ 詐欺               │  詐欺              │
├────────┼──────────┼──────────┤
│宣     告     刑│  50日              │   拘役55日         │
├────────┼──────────┼──────────┤
│犯   罪   日  期│  96年5月17日       │   96年7月18日      │
├────────┼──────────┼──────────┤
│偵查（自訴）機關│96年度偵字第13490號 │臺中地檢97年度偵字第│
│年   度   案  號│                    │7512號              │
├─┬──────┼──────────┼──────────┤
│最│法        院│    板橋地院        │    臺中地院        │
│後├──────┼──────────┼──────────┤
│事│案        號│96年度簡字第4627號  │97年度易字第1928號  │
│實├──────┼──────────┼──────────┤
│審│判  決 日 期│   96年7月20日      │  97年5月20日       │
├─┼──────┼──────────┼──────────┤
│  │法        院│   板橋地院         │    臺中地院        │
│確├──────┼──────────┼──────────┤
│定│案        號│96年度簡字第4627號  │97年度易字第1928號  │
│判├──────┼──────────┼──────────┤
│決│判決確定日期│  96年8月20日       │ 97年6月30日        │
├─┴──────┼──────────┼──────────┤
│                │板橋地檢96年度執字第│臺中地檢97年度執字第│
│備            註│8782號              │10629號             │
└────────┴──────────┴──────────┘


司法院資訊處製作；財團法人民間司法改革基金會備份。
